【裁判字號】    90,易,377
【裁判日期】    900724
【裁判案由】    違反毒品危害防制條例
【裁判全文】
臺灣屏東地方法院刑事判決                            九十年度易字第三七七號
    公  訴  人  臺灣屏東地方法院檢察署檢察官
    被      告  甲○○
右列被告因違反毒品危害防制條例案件，經檢察官提起公訴（九十年度毒偵字第一一
七號）及移送併辦（九十年度毒偵字第一○九○號），本院判決如左：
    主  文
甲○○連續施用第二級毒品，處有期徒刑拾月。扣案之安非他命吸食器壹組、安非他
命殘渣袋壹個、安非他命貳點伍公克、吸食器參個均沒收銷毀之。
    事  實
一、甲○○曾於民國八十九年間，因妨害公務案件經法院判處有期徒刑七月確定，又
    於八十九年間因搶奪案件，經本院判處有期徒刑一年，於九十年一月八日確定，
    且甫因施用第二級毒品安非他命案件，經強制戒治期滿，由台灣屏東地方法院檢
    察署檢察官於八十九年十二月十三日以八十九年度戒毒偵字第四九一號不起訴處
    分確定。猶不思悔改，基於施用第二級毒品安非他命之概括犯意（一）先於九十
    年一月八日十五時三十分許往前回溯四十八小內某時，在屏東縣市某不詳地點，
    非法施用第二級毒品安非他命一次，嗣於九十年一月八日十二時三十分許，在屏
    東縣東港鎮○○里○○路二十五之六號住處，為警查獲安非他命吸食器一組及安
    非他命殘渣袋一個，並經帶回採尿送驗呈有甲基安非他命陽性反應。（二）復自
    九十年六月一日起至九十年六月十四日止，在前揭住處，施用第二級毒品安非他
    命數次，嗣於九十年六月十四日十六時三十分許，為警在東港鎮○○街東友撞球
    場查獲，並扣得安非他命二點五公克、吸食器三個、空夾鍊袋一袋、秤重機一台
    。
二、案經屏東縣警察局屏東分局報請台灣屏東地方法院檢察署檢察官偵查起訴及屏東
    縣警察局東港分局報請台灣屏東地方法院檢察署檢察官移送併辦。
    理  由
一、訊據被告甲○○坦承事實欄一（一）及九十年六月十四日為警查獲前施用安非他
    命他命一次犯行，惟辯稱伊僅施用共二次云云，惟查就事實欄一（二）犯行業據
    被告迭於警偵訊中坦承在卷，又被告就事實欄一（一）為警採取其尿液送往屏東
    縣衛生局檢驗及臺灣檢驗科技股份有限公司複驗結果，均呈甲基安非他命陽性反
    應，此有該局煙毒及麻醉藥品類委託檢驗結果通知書及該公司濫用藥物檢驗報告
    各一份在卷可稽，再被告前因因施用第二級毒品安非他命案件，經強制戒治期滿
    ，由台灣屏東地方法院檢察署檢察官於八十九年十二月十三日以八十九年度戒毒
    偵字第四九一號不起訴處分確定等情，有不起訴處分書、台灣屏東地方法院檢察
    署刑案資料查註紀錄表可按，此外，並有如事實欄之物扣案足憑，本件事證明確
    ，被告犯行堪予認定。
二、核被告所為，係犯毒品危害防制條例第十條第二項之施用第二級毒品罪及同條例
    第十一條第三項之罪。其先後多次施用第二級毒品安非他命及持有專供施用毒品
    器具之犯行，均時間緊接，犯罪構成要件相同，顯係基於概括之犯意反覆為之，
    為連續犯，均應依刑法第五十六條之規定論以一罪，並加重其刑。又其持有第二
    級毒品安非他命，惟其持有後，進而施用，其持有之低度行為應分別為施用之高
    度行為所吸收不另論罪。被告所犯上開施用第二級毒品罪與同條例第十一條第三
    項之罪名間，有方法結果之牽連關係，依刑法第五十五條規定，從一重之連續施
    用第二級毒品罪處斷。公訴人僅就事實欄一（一）部分起訴，然本件未經起訴部
    分，與前揭起訴部分，有裁判上一罪之關係且經檢察官移送併辦，本院自應審究
    。爰審酌被告素行不佳，此有其前案紀錄表可按，不知悔改再施用第二級毒品安
    非他命，惟所生危害僅戕害自身健康，犯後坦承大部分犯行等一切情狀，量處如
    主文所示之刑以資懲儆。扣案之安非他命吸食器壹組、安非他命殘渣袋一個、安
    非他命二點五公克、安非他命吸食器三個，為被告所有專供施用第二級毒品之器
    具及毒品，業據被告供承在卷，應依毒品危害防制條例第十八條第一項前段沒收
    銷毀。至夾鍊袋一袋、秤重機一台尚乏證據證明為被告所有之物，爰不為沒收之
    諭知。
據上論斷，應依刑事訴訟法第二百九十九條第一項前段，毒品危害防制條例第十條第
二項、第十一條第三項、第十八條第一項前段，刑法第十一條、第五十六條、第五十
五條，判決如主文。
中      華      民      國      九十      年      七      月    二十四  日
                                      臺灣屏東地方法院刑事第一庭
                                          法  官    郭書豪
右正本證明與原本無異。
對於本判決如有不服應於收受送達後十日內向本院提出上訴書狀上訴於台灣高等法院
高雄分院並按他造當事人之人數附具繕本。
                                          書記官    潘豐益
中      華      民      國      九十      年      七      月    二十四  日
附錄法條
毒品危害防制條例第十條
施用第一級毒品者，處六月以上五年以下有期徒刑。
施用第二級毒品者，處三年以下有期徒刑。


司法院資訊處製作；財團法人民間司法改革基金會備份。
